【裁判字號】    99,裁,2691
【裁判日期】    991104
【裁判案由】    營利事業所得稅
【裁判全文】
最  高  行  政  法  院  裁  定
                                      99年度裁字第2691號
抗  告  人  歷寬實業股份有限公司
代  表  人  甲○○
訴訟代理人  丙○○  ○○○
上列抗告人因與相對人財政部臺北市國稅局間營利事業所得稅事
件，對於中華民國99年3月4日臺北高等行政法院98年度訴更二字
第85號裁定提起抗告，本院裁定如下︰
    主  文
抗告駁回。
抗告訴訟費用由抗告人負擔。
    理  由
一、按抗告法院認抗告為不合法或無理由者，應為駁回抗告之裁
    定。
二、緣抗告人因86年度營利事業所得稅事件，不服臺北高等行政
    法院98年度訴更二字第85號判決（下稱原審判決），提起上
    訴，經原裁定以其上訴不合法駁回後，提起本件抗告。本件
    原裁定略以：抗告人於99年1月28日提起上訴，未於上訴狀
    內表明上訴理由，亦迄未提出上訴理由書，依行政訴訟法第
    245條第1項規定，其上訴不合法等語，裁定駁回。
三、抗告意旨略謂：抗告人提起上訴，並請求原審法院准予另提
    出理由及說明，且抗告人已依其通知補繳上訴裁判費，但原
    審法院對於抗告人准予另提出理由及事證之請求，未作成准
    駁，逕自裁定上訴駁回。又原審法院未考量扣除在途期間及
    春節假期期間，實有不合法理情云云，請求廢棄原裁定。
四、本院查：(一)按「上訴狀內未表明上訴理由者，上訴人應於提
    起上訴後20日內提出理由書於原高等行政法院；未提出者，
    毋庸命其補正，由原高等行政法院以裁定駁回之。」行政訴
    訟法第245條第1項定有明文。法律即明文規定上訴人應於提
    起上訴後20日內提出理由書於原高等行政法院，未提出者，
    毋庸命其補正，由原高等行政法院以裁定駁回之。又上訴人
    雖於上訴書狀內記載「事實及理由，謹請准予後補。」等語
    ，以及事後繳納上訴裁判費，仍應遵守行政訴訟法第245條
    第1項所規定之法定期間內補正，並不因其有此記載即發生
    變更或延長該法定期間之法律效果。(二)次按「期間之計算，
    依民法之規定。」「於一定期日或期間內，應為意思表示或
    給付者，其期日或其期間之『末日』，為星期日、紀念日或
    其他休息日時，以其休息日之次日代之。」「稱月或年者，
    依曆計算。」亦為行政訴訟法第88條第3項、民法第122條及
    第123條第1項所明定。足徵行政訴訟法第245條第1項所規定
    20日補提上訴理由之期間，應於提起上訴即上訴狀送達行政
    法院時起算。而此20日期間係依曆計算，除期間之末日為星
    期日、紀念日或其他休息日，應以休息日之次日代之者外，
    期間中之星期假日或國定假日均不扣除。又依行政訴訟當事
    人在途期間標準第2條規定，臺北高等行政法院至管轄區域
    臺北市，其在途期間為0日；本件抗告人對原審判決不服，
    係於99年1月28日提起上訴，此有上訴理由狀上所蓋之原審
    法院99年1月28日之戳章日期可稽，而該上訴狀內未表明上
    訴理由一節，亦有該上訴狀附原審卷可按，並為抗告人所不
    爭，則依上開規定及說明，行政訴訟法第245條第1項規定之
    20日期間，應自99年1月29日起算，至同年2月17日屆滿（無
    在途期間可資扣除）；惟因該日適逢農曆春節假期，應延至
    春節假期期滿之次日即99年2月22日為期間屆滿日，抗告人
    未於上開期日補具上訴理由狀，原審於99年3月4日裁定駁回
    抗告人之上訴，並於99年3月9日送達該裁定，抗告人迄該裁
    定送達日止仍未補具上訴理由，此亦有原審卷內無抗告人補
    具之上訴理由狀可證，並為抗告人所不爭。
五、綜上所述，原裁定以抗告人未依規定補具上訴理由，其上訴
    為不合法，予以駁回，並無不合，本件抗告難認有理由，應
    予駁回。
六、據上論結，本件抗告為無理由。依行政訴訟法第104條、民
    事訴訟法第95條、第78條，裁定如主文。
中    華    民    國    99    年    11    月    4     日
                    最高行政法院第四庭
                        審判長法官  劉  鑫  楨
                              法官  陳  鴻  斌
                              法官  吳  慧  娟
                              法官  曹  瑞  卿
                              法官  林  金  本

以  上  正  本  證  明  與  原  本  無  異
中    華    民    國    99    年    11    月    4     日
                              書記官  吳  玫  瑩

司法院資訊處製作；財團法人民間司法改革基金會備份。
